【裁判字號】    97,訴,909
【裁判日期】    970820
【裁判案由】    毒品危害防制條例
【裁判全文】
臺灣基隆地方法院刑事判決               97年度訴字第909號
公  訴  人  臺灣基隆地方法院檢察署檢察官
被      告  乙○○
上列被告因毒品危害防制條例案件，經檢察官提起公訴（97年度
毒偵字第589、920、1278號），被告於準備程序進行中就被訴事
實為有罪之陳述，經本院合議庭裁定由受命法官獨任進行簡式審
判程序，判決如下：
    主  文
乙○○施用第一級毒品，累犯，處有期徒刑捌月；又施用第一級
毒品，累犯，處有期徒刑柒月，扣案之第一級毒品海洛因淨重零
點玖肆公克（併同難以完全析離之包裝袋貳拾壹只）沒收銷燬之
；又施用第一級毒品，累犯，處有期徒刑柒月，扣案之第一級毒
品海洛因驗餘淨重零點伍貳零捌公克（併同難以完全析離之包裝
袋壹只）沒收銷燬之；又施用第二級毒品，累犯，處有期徒刑肆
月；應執行有期徒刑壹年捌月，扣案之第一級毒品海洛因淨重零
點玖肆公克（併同難以完全析離之包裝袋貳拾壹只）及驗餘淨重
零點伍貳零捌公克（併同難以完全析離之包裝袋壹只）均沒收銷
燬之。
    事   實
一、乙○○前因施用第一、二級毒品案件，經觀察、勒戒後，因
    無繼續施用毒品之傾向（於民國92年6月11日釋放出所），
    由臺灣基隆地方法院檢察署檢察官於92年6月9日以92年度毒
    偵緝字第43號為不起訴處分確定。又因施用第一、二級毒品
    案件，經臺灣基隆地方法院以93年度訴字第445號判決各判
    處有期徒刑8月、6月確定，應執行有期徒刑1年（下稱甲罪
    ）。再因同時施用第一、二級毒品案件，經臺灣基隆地方法
    院以94年度訴字第206號判決判處有期徒刑1年2月確定；又
    因詐欺案件，分別經臺灣高等法院以94年上訴字第1472號判
    決判處有期徒刑7月、臺灣基隆地方法院以94年度簡上字第
    120號判決判處有期徒刑3月確定，上開案件嗣經臺灣基隆地
    方法院以94年度聲字第1153號裁定應執行有期徒刑1年8月（
    下稱乙罪）。甲乙兩罪接續執行，於96年5月27日執行完畢
    ，仍不知悔改。詎乙○○復於97年1月26日下午2、3時許，
    在基隆市○○○路某廟宇，將第一級毒品海洛因及第二級毒
    品甲基安非他命混合吸入針筒內注射之方式，同時非法施用
    第一級毒品海洛因及第二級毒品甲基安非他命1次；再分別
    起意於97年3月25日下午8時許、97年5月15日上午11時許，
    在基隆市仁愛區○○○路113巷57弄42號住處，以針筒注射
    之方式，各非法施用第一級毒品海洛因1次；另行起意又於
    97年5月13日上午某時，在基隆市仁愛區○○○路113巷57
    弄42號住處，以加熱方式（起訴書記載為於97年5月15日下
    午2時10分許之前回溯4日內，在不詳地點，以不詳之方式，
    此部分業據蒞庭檢察官補充更正），非法施用第二級毒品甲
    基安非他命1次。嗣先於97年1月27日下午3時50分許，在基
    隆市仁愛區○○○路113巷57弄口，為警查獲，且經其同意
    採驗其尿液呈毒品嗎啡、甲基安非他命陽性反應；再於97年
    3 月26日上午6時45分許，在基隆市仁愛區○○○路113巷57
    弄42號處查獲，並扣得其所有供施用之第一級毒品海洛因21
    包（淨重0.94公克），且經其同意採驗其尿液呈毒品嗎啡陽
    性反應；又於97年5月15日下午1時45分許，在基隆市仁愛區
    ○○○路113巷57弄42號，為警查獲，並扣得其所有供施用
    之第一級毒品海洛因1包（毛重0.8公克，驗餘淨重0.5208公
    克），且經其同意採驗其尿液呈毒品嗎啡、甲基安非他命陽
    性反應而查知上情。
二、案經基隆市警察局移送暨第一分局報告臺灣基隆地方法院檢
    察署檢察官偵查起訴。
    理  由
壹、程序事項
    本案被告乙○○所犯者非為死刑、無期徒刑、最輕本刑為3
    年以上有期徒刑之罪或高等法院管轄之第一審案件，其於準
    備程序進行中，先就被訴事實為有罪之陳述，經告知其簡式
    審判程序之旨，並聽取公訴人、被告之意見後，本院業已依
    刑事訴訟法第273條之1第1項規定，裁定由受命法官獨任以
    簡式審判程序進行本案之審理。
貳、實體事項
一、上揭事實業據被告乙○○於本院準備程序及審理時自白，而
    被告為警查獲後先後3次於97年1月27日下午5時16分、97年3
    月26日上午7時35分、97年5月15日下午2時10分許採集尿液
    檢體，均送臺灣尖端先進生技醫藥股份有限公司以酵素免疫
    分析法為初步檢驗，以氣相層析質譜儀為確認檢驗之結果，
    呈嗎啡（海洛因代謝後尿液檢出成份）陽性反應（嗎啡檢出
    濃度8990ng／ml）、呈安非他命類陽性反應（檢出甲基安非
    他命濃度3003ng／ml）（以上為第1次查獲），呈嗎啡（海
    洛因代謝後尿液檢出成份）陽性反應（嗎啡檢出濃度約2923
    0ng／ml）（以上為第2次查獲），呈嗎啡（海洛因代謝後尿
    液檢出成份）陽性反應（嗎啡檢出濃度約33320ng／ml）、
    呈安非他命類陽性反應（檢出安非他命濃度1166ng／ml、甲
    基安非他命濃度4800ng／ml）（以上為第3次查獲），有該
    公司97年2月4日、97年4月7日、97年5月23日濫用藥物檢驗
    報告3份、基隆市警察局第一分局偵辦毒品案件尿液檢體對
    照表2份、基隆市警察局偵辦毒品案件尿液檢體對照表1份附
    卷可稽，並有第一級毒品海洛因22包扣案為證，且有照片27
    張附卷可佐，扣案之第一級毒品21包經送請法務部調查局鑑
    定結果，均含第一級毒品海洛因成分，淨重0.94公克，有該
    局97年4月13日調科壹字第09723019470號鑑定書附卷可考，
    扣案之第一級毒品海洛因1包經送請交通部民用航空局航空
    醫務中心鑑定結果，含第一級毒品海洛因成分，淨重0.5230
    公克、取樣0.0022公克，驗餘淨重0.5208公克，有該中心97
    年6月16日航藥鑑字第0973065號鑑定書附卷可憑，足見被告
    於本院準備程序、審理時之任意性自白，核與事實相符，堪
    可採信。再查，被告曾因施用第一、二級毒品案件，經觀察
    、勒戒後，因無繼續施用毒品之傾向（於92年6月11日釋放
    出所），由臺灣基隆地方法院檢察署檢察官於92年6月9日以
    92年度毒偵緝字第43號為不起訴處分確定；又因施用第一、
    二級毒品案件，經臺灣基隆地方法院以93年度訴字第445號
    判決各判處有期徒刑8月、6月確定，應執行有期徒刑1年；
    再因同時施用第一、二級毒品案件，經臺灣基隆地方法院以
    94年度訴字第206號判決判處有期徒刑1年2月確定等節；此
    有卷附不起訴處分書、起訴書、判決書、臺灣基隆地方法院
    檢察署刑案資料查註紀錄表、臺灣高等法院被告前案紀錄表
    可按，從而，本案事證明確，被告於上開觀察、勒戒執行完
    畢釋放後5年內再犯科刑後，再犯施用第一級毒品、施用第
    二級毒品之犯行，至堪認定，應依法論科。
二、論罪科刑：
  (一)按海洛因、甲基安非他命係毒品危害防制條例第2條第2項第
    1、2款所定之第一級毒品、第二級毒品，被告予以施用，核
    其所為，係犯毒品危害防制條例第10條第1項之施用第一級
    毒品罪、第10條第2項之施用第二級毒品罪（第1次查獲），
    同條例第10條第1項之施用第一級毒品罪（第2次查獲），同
    條例第10條第1項之施用第一級毒品罪、第10條第2項之施用
    第二級毒品罪（第3次查獲）。其持有第一級毒品海洛因、
    第二級毒品甲基安非他命係供施用，其持有第一級毒品、第
    二級毒品之低度行為為施用第一級毒品、施用第二級毒品之
    高度行為所吸收，不另論罪。其第1次查獲部分，係同時施
    用第一級毒品海洛因、第二級毒品甲基安非他命，為一行為
    同時觸犯2罪名，為想像競合犯，應依刑法第55條之規定，
    從一重之施用第一級毒品罪處斷。被告所犯施用第一級毒品
    罪（第1次查獲）、施用第一級毒品罪（第2次查獲）、施用
    第一級毒品罪、施用第二級毒品罪（第3次查獲）間，犯意
    各別，行為互異，應予分論併罰。
  (二)被告曾因施用第一、二級毒品案件，經臺灣基隆地方法院以
    93年度訴字第445號判決各判處有期徒刑8月、6月確定，應
    執行有期徒刑1年（下稱甲罪）；又因同時施用第一、二級
    毒品案件，經臺灣基隆地方法院以94年度訴字第206號判決
    判處有期徒刑1年2月確定；又因詐欺案件，分別經臺灣高等
    法院以94年上訴字第1472號判處有期徒刑7月、臺灣基隆地
    方法院以94年度簡上字第120號判處有期徒刑3月確定，上開
    案件嗣經臺灣基隆地方法院以94年度聲字第1153號裁定應執
    行有期徒刑1年8月（下稱乙罪）。甲乙兩罪接續執行，於96
    年5月27日執行完畢，此有臺灣高等法院被告前案紀錄表、
    臺灣基隆地方法院檢察署刑案資料查註紀錄表在卷可稽，其
    於有期徒刑執行完畢後5年以內，故意再犯本件有期徒刑以
    上之罪，為累犯，應依刑法第47條第1項規定，加重其刑。
  (三)爰審酌被告前因施用毒品經觀察、勒戒及科刑後，猶不知戒
    除毒品惡習，復再施用第一、二級毒品，並審酌其所犯施用
    毒品之犯罪係戕害自身健康之行為，於他人尚不致造成損害
    及其施用之次數、被告事後坦承犯行之態度等一切情狀，量
    處如主文所示之刑，並定其應執行之刑。
  (四)扣案之第一級毒品海洛因淨重0.94公克（併同難以完全析離
    之包裝袋21只）、驗餘淨重0.5208公克（併同難以完全析離
    之包裝袋1只）（蓋無論以何種方式分離包裝袋與其內裝之
    毒品，包裝袋內均會有極微量毒品殘留，故上述包裝袋應整
    體視為查獲毒品之一部分，一併依前揭規定宣告沒收銷燬之
    ，最高法院95年度臺上字第3739號、第7354號判決足資參照
    ），為查獲之毒品，不問屬於犯人與否，應依毒品危害防制
    條例第18條第1項前段宣告沒收銷燬之。
三、應適用之法條：
    刑事訴訟法第273條之1第1項、第284條之1、第299條第1項
    前段，毒品危害防制條例第10條第1項、第2項、第23條第2
    項、第18條第1項前段，刑法第11條、第55條、第47條第1項
    、第51條第5款、第9款，判決如主文。
本案經檢察官甲○○到庭執行職務
中    華    民    國    97    年    8     月    20    日
                  刑事第三庭法  官  鄭景文
以上正本證明與原本無異。
對於本件判決如有不服，應於收受送達後10日內，向本院提出上
訴書狀，上訴於臺灣高等法院，並按他造當事人之人數附具繕本
。其未敘述上訴理由者，並得於提起上訴後10日內向本院補提理
由書狀，且須按他造當事人之人數附具繕本。「請勿逕送臺灣高
等法院」
中    華    民    國    97    年    8     月    20    日
                            書記官  李繼業
附錄論罪法條：
毒品危害防制條例第10條：
施用第一級毒品者，處6月以上5年以下有期徒刑。
施用第二級毒品者，處3年以下有期徒刑。


司法院資訊處製作；財團法人民間司法改革基金會備份。
